臺灣桃園地方法院刑事判決           100年度審易字第2063號
公  訴  人  臺灣桃園地方法院檢察署檢察官
被      告  賴明順
上列被告因傷害等案件，經檢察官提起公訴（100 年度偵字第18
220 號），被告於本院準備程序進行中，就被訴事實為有罪之陳
述，經本院告知簡式審判程序意旨，並聽取公訴人及被告之意見
後，本院裁定改依簡式審判程序審理，判決如下：
    主      文
賴明順傷害人之身體，處拘役伍拾日，如易科罰金，以新臺幣壹
仟元折算壹日。
    事實及理由
一、犯罪事實：
    賴明順於民國100 年4 月18日下午2 時18分許，在桃園縣觀
    音鄉○○村○○道路上，為請領工資事宜與李正理發生口角
    ，竟基於普通傷害及毀損之故意，持不詳之人置於路旁之鐵
    耙1 支（未扣案）毆打李正理之身體，致李正理全身多處擦
    挫傷（胸部約3 公分擦傷、右手臂紅腫約3 公分、左膝部紅
    腫約2 公分、後背部擦傷約4 公分與紅腫），復為閃躲賴明
    順之攻擊，乃以其所有之腳踏車1 輛抵禦，造成該腳踏車手
    把亦遭賴明順敲擊而不堪正常使用。
二、證據名稱：
（一）被告賴明順於警詢、偵查及本院準備程序中之自白。
（二）證人即告訴人李正理於警詢及本院準備程序時之指訴。
（三）行政院衛生署桃園醫院傷害診斷證明書、車損照片2幀。
三、核被告所為，分別係犯刑法第277 條第1 項之普通傷害罪及
    同法第354 條毀損罪。被告係以一攻擊行為觸犯上述2 罪名
    ，為想像競合犯，應從一重論以普通傷害罪。爰審酌被告前
    無前科，素行並無不良，有臺灣高等法院被告前案紀錄表在
    卷可稽，本件僅因與告訴人間工資糾紛而不思理性處理竟持
    推水泥用之鐵耙毆打告訴人之身體，造成告訴人受有上述傷
    害，並同時致令告訴人之腳踏車手把不堪使用，所生之損害
    程度尚輕，迄今尚未與告訴人達成民事和解並賠償損失，犯
    後坦承態度等一切情狀，量處如主文所示之刑，並諭知易科
    罰金之折算標準，以資懲儆。至被告持以毆打告訴人之鐵耙
    1 支，被告否認為其所有，辯稱該支鐵耗原係不詳之人放在
    路邊等語，因無積極證據足認係被告所有之物，又未扣案，
    爰不予宣告沒收，附此敘明。
四、依刑事訴訟法第299 條第1 項前段、第273 條之1 第1 項、
    第310 條之2 、第454 條第1 項，刑法第277 條第1 項、第
    354 條、第55條、第41條第1 項前段，刑法施行法第1 條之
    1 第1 項、第2 項前段，判決如主文。
五、如不服本判決，得自收受送達之翌日起10日內向本院提出上
    訴狀（應附繕本），其未敘述上訴理由者，應於上訴期間屆
    滿後20日內補提理由書狀於本院，上訴於臺灣高等法院。
本案經檢察官曾姿綺到庭執行職務。
中    華    民    國   100    年    10    月    31    日
                  刑事刑事庭法  官  游紅桃
以上正本證明與原本無異。
如不服本判決應於收受判決後10日內向本院提出上訴書狀，並應
敘述具體理由。其未敘述上訴理由者，應於上訴期間屆滿後20日
內向本院補提理由書(均須按他造當事人之人數附繕本)「切勿逕
送上級法院」。
                            書記官  陳恩如
中    華    民    國   100    年    10    月    31    日
附錄本案論罪科刑法條：
中華民國刑法第277條第1項
傷害人之身體或健康者，處 3 年以下有期徒刑、拘役或 1 千元
以下罰金。
中華民國刑法第354條
毀棄、損壞前二條以外之他人之物或致令不堪用，足以生損害於
公眾或他人者，處2 年以下有期徒刑、拘役或5 百元以下罰金。